最  高  行  政  法  院  裁  定
                                     100年度裁字第2876號
上  訴  人  林鴻隆
訴訟代理人  李佳華會計師
            林昇平會計師
被  上訴人  財政部臺北市國稅局
代  表  人  陳金鑑
上列當事人間綜合所得稅事件，上訴人對於中華民國100年8月31
日臺北高等行政法院100年度再字第5號判決，提起上訴，本院裁
定如下：
    主  文
上訴駁回。
上訴審訴訟費用由上訴人負擔。
    理  由
一、按對於高等行政法院判決之上訴，非以其違背法令為理由，
    不得為之，行政訴訟法第242條定有明文。依同法第243條第
    1項規定，判決不適用法規或適用不當者，為違背法令；而
    判決有同條第2項所列各款情形之一者，為當然違背法令。
    是當事人對於高等行政法院判決上訴，如依行政訴訟法第24
    3條第1項規定，以高等行政法院判決有不適用法規或適用不
    當為理由時，其上訴狀或理由書應有具體之指摘，並揭示該
    法規之條項或其內容；若係成文法以外之法則，應揭示該法
    則之旨趣，倘為司法院解釋或本院之判例，則應揭示該判解
    之字號或其內容。如以行政訴訟法第243條第2項所列各款情
    形為理由時，其上訴狀或理由書，應揭示合於該條項各款之
    事實。上訴狀或理由書如未依此項方法表明者，即難認為已
    對高等行政法院判決之如何違背法令有具體之指摘，其上訴
    自難認為合法。
二、緣上訴人民國89年度綜合所得稅結算申報，列報其他所得新
    臺幣（下同）375,000元，經財政部臺灣省北區國稅局核定
    為5,625,000元（下稱系爭補償收入），通報被上訴人所屬
    內湖稽徵所歸課綜合所得總額6,138,611元，補徵稅額1,564
    ,819元，被上訴人並裁罰776,600元。上訴人申經復查結果
    ，追減其他所得2,625,000元及罰鍰488,000元，上訴人仍未
    甘服，循序提起行政訴訟，原法院以97年度訴字第1108號判
    決駁回，經本院以99年度判字第903號判決（下稱原確定判
    決）維持而告確定。上訴人復以原確定判決有行政訴訟法第
    273條第1項第14款事由而提起再審之訴，經原判決予以駁回
    。
三、上訴人以原判決違背法令，主張意旨略以：系爭補償收入係
    上訴人受領訴外人林成祖等祭祀公業終止三七五租約而為之
    補償，依財政部68年10月8日台財稅字第37097號函釋意旨，
    應先扣除成本及必要費用1/2，故其他所得應為2,625,000元
    ，因此項其他所得來自平均地權條例，符合所得稅法第14條
    第3項補償或稱變動所得半數免稅之規定，故課稅所得額應
    為1,312,500元，「補償」之文義乃變動所得（或稱其他所
    得），與司法院釋字第163號解釋之「補償金」不同，可知
    所得稅法第14條第1項第10類與第3項之規定不同。被上訴人
    及原判決認定顯有違反所得稅法上開規定，而有行政訴訟法
    第243條第1項違背法令、判決不備理由及理由矛盾等語。經
    核，原判決業已論述上訴人所為其他所得之金額應為1,312,
    500元之主張，與行政訴訟法第273條第1項第14款所謂「證
    據漏未斟酌」之規定要件不服，上訴人之上訴理由，或係重
    述其在原審業經主張而為原判決摒棄不採之陳詞，或係執其
    歧異之法律見解，就原審取捨證據、認定事實之職權行使為
    指摘，並就原審已論斷者，泛言未論斷，而非具體表明合於
    不適用法規、適用法規不當、或行政訴訟法第243條第2項所
    列各款之事實，自難認對原判決之如何違背法令已有具體之
    指摘。依首開規定及說明，應認其上訴為不合法。
四、據上論結，本件上訴為不合法。依行政訴訟法第249條第1項
    前段、第104條，民事訴訟法第95條、第78條，裁定如主文
    。
中    華    民    國    100   年    12    月    8     日
                    最高行政法院第二庭
                        審判長法官  劉  鑫  楨
                              法官  陳  鴻  斌
                              法官  姜  素  娥
                              法官  吳  慧  娟
                              法官  許  瑞  助

以  上  正  本  證  明  與  原  本  無  異
中    華    民    國    100   年    12    月    8     日
                              書記官  賀  瑞  鸞